【裁判字號】    95,交訴,6
【裁判日期】    950308
【裁判案由】    肇事遺棄罪
【裁判全文】
台灣桃園地方法院刑事判決               95年度交訴字第6號
公  訴  人  台灣桃園地方法院檢察署檢察官
被      告  甲○○
指定辯護人  本院公設辯護人  乙○○
上列被告因肇事逃逸等案件，經檢察官請以簡易判決處刑（94年
度偵字第16713 號），本院改依通常程序審理後，被告於準備程
序中，就被訴事實為有罪之陳述，經告知被告簡式審判程序之旨
，並聽取當事人之意見後，本院合議庭裁定本件由受命法官獨任
進行簡式審判程序，檢察官復聲請依協商程序而為判決，茲判決
如下：
    主  文
甲○○駕駛動力交通工具肇事，致人傷而逃逸，處有期徒刑陸月
，如易科罰金，以佰元折算壹日。緩刑年。
    事實及理由
一、犯罪事實：甲○○於民國94年8 月2 日晚上某時，駕駛車牌
    號碼4273─HF號自用小客車內載友人張育瑄、游輝宗，沿桃
    園縣蘆竹鄉○○路由大竹往桃園方向行駛，於同日21時30分
    許，行經大竹路與中興路之交岔路口時，欲右轉中興路，沿
    該路繼續由北往南方向行駛，適丙○○騎乘車牌號碼MOG─
    526 號普通重型機車同向在前行駛，甲○○因加速自後方經
    由左側超越丙○○所騎乘之機車再右轉時，不慎以其右後車
    體（右後車廂加油蓋上方處）與丙○○所騎乘之機車左側車
    身處發生碰撞，丙○○因而人、車倒地，並受有頭部外傷、
    尾柢骨挫傷等傷害（過失傷害部分未據告訴），而甲○○所
    駕駛車輛之右側後輪金屬輪框邊緣亦因擦撞力量過大而產生
    擦痕。甲○○明知駕駛動力交通工具肇事，致人受傷後不得
    逃逸，竟於丙○○受傷後，並未下車，亦未給予必要之救護
    ，反僅暫停1 、2 秒後，旋即加速駕車離開現場逃逸。嗣有
    路人邱奕銓、及另一不詳姓名路人在場目擊記下肇事車輛之
    車牌號碼後立即報警，始為警循該車牌號碼而查獲。案經桃
    園縣政府警察局大園分局報請臺灣桃園地方法院檢察署檢察
    官偵查起訴。
二、證據：上開犯罪事實，業據被告於本院訊問時坦承不諱，核
    與證人丙○○於警詢、檢察官訊問時具結證述車禍發生後，
    被告並未下車查看逕行離去等情相符（見94年度偵字第1671
    3 號偵查卷第7、30至31頁），並有在場目擊證人邱奕銓於
    警詢中證述：「我當時看到車牌號碼MOG ─526 號重型機車
    在大竹、中興路口遭車牌號碼4273─HF號自小客車同向同車
    道右轉中興路時撞及，4273─HF號自小客車就逃逸」等語；
    於檢察官訊問時具結證述：「當時我見到有一名女生騎機車
    自大竹路直行往桃園市方向行駛，在欲經過大竹路與中興路
    交岔路口時，突然自該機車左後方一台汽車快速的開往前並
    突然右轉就自該機車左後方撞擊該機車，該機車女性人車倒
    地，但是該汽車是停留2 秒後，車上的人未下車察看即開車
    離去，撞擊發生很大的聲音，案發地附近1 百公尺內的人都
    應該聽的到該聲音，而且事發時撞擊力道很大，讓騎機車的
    女生人車倒地」等語明確可稽（同上偵查卷第8 、38頁），
    並有桃園縣政府警察局大園分局道路交通事故現場圖、道路
    交通事故調查報告表(一)(二)、車牌號碼4273─HF號自用小客車
    與車牌號碼MOG ─526 號重型機車之車損照片7 幀、事故現
    場照片5 幀等在卷可稽（同上偵查卷第10至26頁）。而被害
    人丙○○因本件車禍受有頭部外傷、尾柢骨挫傷等傷害，復
    敏盛綜合醫院診斷證明書（同上偵查卷第15頁）附卷可證。
    參以當時二車撞擊結果，致使被害人丙○○人、車倒地，而
    被告所駕駛之車輛右側後車輪金屬輪框上亦因而留有擦撞痕
    跡，有前揭車損照片、事故現場照片附卷可查，其當時撞擊
    時並產生巨響，附近1 百公尺之內之人應可聽見之程度，亦
    有在場目擊證人邱奕銓於檢察官訊問時具結證述十分詳細明
    確可稽，已如前述，可見其撞擊力道甚猛，被告就此車毀人
    傷之事，當知之甚稔，其駕車肇事未下車察看或報警處理，
    旋即快速駕車轉彎駛離現場，其意圖逃逸、規避責任之心態
    昭然若揭，是被告有肇事逃逸之舉，亦無疑義。綜上所述，
    本院認被告於本院訊問時所為前述任意性自白核與事實相符
    ，而屬可信。綜上所述，本件事證明確，被告犯行已堪認定
    ，應予依法論科。
三、本案犯罪事實，業據被告甲○○於準備程序進行中為有罪之
    陳述，由本院裁定受命法官獨任進行簡式審判程序，復經檢
    察官聲請改依協商程序，經本院指定公設辯護人協助其進行
    協商，當事人雙方於審判外達成協商合意，其合意內容為：
    被告願受有期徒刑6 月，緩刑3 年之科刑宣告。被告並應給
    付財團法人犯罪被害人保護協會臺灣桃園分會新台幣6 萬元
    。經查，被告之自白，有上開證據足認屬實，並與本院認定
    之事實相符，已如前述。核被告所為，係犯刑法第185 條之
    4 肇事致傷逃逸罪。爰審酌被告駕車肇事使被害人丙○○受
    有上開傷害後，棄丙○○於不顧，逕行逃離現場，冀逃逸以
    卸責之不佳態度，惟其事後與被害人丙○○達成民事和解，
    有和解書一紙附卷可稽，已賠償被害人之損失，並審酌其並
    無犯罪前科紀錄，有台灣高等法院被告前案紀錄表在卷可稽
    ，其素行良好，及其犯罪之動機、目的、所造成之損害等一
    切情狀，上開協商內容尚無不當之處。本案復查無刑事訴訟
    法第455 條之4 第1 項各款所列情形，檢察官聲請改依協商
    程序而為判決，本院爰不經言詞辯論，於協商合意內為判決
    。又被告未曾受有期徒刑以上刑之宣告，此有前揭前案紀錄
    表在卷可稽，其因一時失慮，初罹刑章，犯罪後坦承犯行，
    已知悔悟，足見有自省能力，並已給付上開款項予公益團體
    財團法人犯罪被害人保護協會臺灣桃園分會，有匯款文件在
    卷可稽，應已足資教訓，嗣後應知戒慎，信無再犯之虞，故
    本院認其所受本案刑之宣告，以暫不執行為適當，爰併諭知
    緩刑3 年，藉啟自新。
四、應適用之法條：刑事訴訟法第273 條之1 第1 項、第455 條
    之2 第1 項、第455 條之4 第2 項、第455 條之8 、第454
    條第2 項，刑法第185 條之4 、第41條第1 項前段、第74條
    第1 款，罰金罰鍰提高標準條例第2條。
五、協商判決除有刑事訴訟法第455 條之4 第1 項第1 款於本訊
    問程序終結前，被告撤銷協商合意或檢察官撤回協商聲請者
    ；第2 款被告協商之意思非出於自由意志者；第4 款被告所
    犯之罪非第455 條之2 第1 項所定得以協商判決者；第6 款
    被告有其他較重之裁判上一罪之犯罪事實者；第7 款法院認
    應諭知免刑或免訴、不受理者情形之一，及違反同條第2 項
    「法院應於協商合意範圍內為判決；法院為協商判決所科之
    刑，以宣告緩刑或二年以下有期徒刑、拘役或罰金為限」之
    規定者外，不得上訴。
六、如有前述例外得上訴之情形，又不服本件判決，得自收受判
    決送達之日起10日內，向本院提出上訴書狀，上訴於第二審
    法院。
本案經檢察官嵇珮晶到庭執行職務。
中    華    民    國    95    年    3     月    8     日
                  刑事第九庭    法  官   蘇琬能
以上正本證明與原本無異。
                                書記官   江世亨
中    華    民    國    95    年    3     月    13    日
論罪科刑法條
中華民國刑法第185條之4
駕駛動力交通工具肇事，致人死傷而逃逸者，處六月以上五年以
下有期徒刑。


司法院資訊處製作；財團法人民間司法改革基金會備份。
